

ÉLODIE LAMBERT

Disponible au 01/11/2021

A PROPOS DE MOI

Tout juste diplômée d'une Licence Gestion option Management et avec une expérience dans le domaine, très passionnée par les langues, le commerce et le relationnel, Je souhaite approfondir mes compétences et connaissances professionnelles.

J'ai la soif d'apprendre et je suis ambitieuse.

FORMATIONS

Juillet 2021 • Mulhouse (68) Licence Gestion Option Management Obtenue avec Mention Assez Bien Juillet 2016 • Lure (70) BTS Assistant de Gestion PME-PMI Obtenu

EXPÉRIENCES PROFESSIONNELLES

1er septembre 2021 à aujourd'hui - MAISON SAINT JOSEPH - Fover d'accueil pour enfants

Educatrice de ieunes enfants (de 3 à 12 ans)

Accompagnement à la vie quotidienne

Accompagnement à la parentalité Accompagnement scolaires (trajets, devoirs)

Décembre 2020 à août 2021 - OCTOGONE SAS - Fournisseur d'objets promotionnels

Stagiaire commerciale 3 mois puis Assistante de direction en CDD de 6 mois

Gestion de la relation clients-fournisseurs

Saisie des commandes, des devis et suivi jusqu'à la livraison

Edition de mails en Allemand (fournisseur en Allemagne) et en anglais (fournisseurs en Chine)

Accueil téléphonique, phoning

Eté et hiver 2018 à 2020 - 6 séjours - UFCV - Association d'éducation populaire

Animatrice sur 3 séjours puis Responsable de 3 séjours adaptés - Toutes autonomies

Accompagnement aux actes de la vie quotidienne

Management d'une équipe d'animateurs

Gestion d'un budget, d'un planning, réservation d'activités : poste à responsabilités

2016 - INTERSPORT - Entreprise de distribution d'articles de sport

Stagiaire assistante de gestion PME-PMI

Gestion administrative du personnel (fiches de paies, réunions, plannings) Enregistrement des devis, des commandes, du stock

COMPÉTENCES **LANGUES**

Pack Office Français - Natal Anglais - B1 Outils de gestion

Allemand - B1 Adaptation au poste

Lecture - Romans policiers; **LOISIRS**

Documentaires - Missions humanitaires

Langues - Voyages

26 rue de la Justice • 68100 • MULHOUSE • 06 51 89 56 90 • elodielambert6@gmail.com • Permis B